

## HABILIDADES PROFESIONALES

React,
React testing (jest),
Redux- Redux-toolkit,
Javascript,
HTML5,
CSS,
SASS,
React testing

php, programacion orientada a objetos, Base de datos(My SQL - Mongo DB)

## HABILIDADES PERSONALES

Capacidad de trabajo en equipo Creatividad, Ordenada, Resilinte, Orientado a resultados, Motivado para aprender, Positiva ante retos nuevos

## CONTACTO

Col. +57 3193283231 Esp.+34 611469918 E: najofe5@gmail.com

### **IDIOMAS**

Español - Nativo Ingles - Basico

# NANCY JOHANA FERNANDEZ HERNANDEZ

## DESARROLLADORA FRONT-END

#### **ACERCA DE MI:**

Soy una persona proactiva, dinámica con excelentes relaciones interpersonales y trabajo en equipo, habilidades de asimilación y aprendizaje de forma rápida con el fin de contribuir al logro de los objetivos organizacionales y personales, he trabajado alrededor de 5 años en el area de contabilidad y finanzas.

Decidi orientarme a la tecnologia y el desarrollo de software enfocandome en el Desarrollo Frontend utilizando tecnologias como REACT, JavaScrip, CSS, SASS, siempre pensando en calidad del código y la experiencia del usuario.

## **EXPERIENCIA LABORAL**

#### **FULL STACK DEVELOPER**

Freelancer | 2023 - Actualidad

- Desarrollo de paginas web utilizando React y Javascrip.
- Estilos y diseños con CSS, SASS.
- implementacion de Patron de Redux y de herramientas como Reduxtoolkit.
- uso de Hooks y custom hooks.
- peticiones http a Apis (Axios, Fetch Api).
- Manejo de base de Datos (My SQL, Firebase, Mongo DB).
- Implementacion de variables de entorno.
- Testing de aplicacion con la libreria de JEST.
- Utilizacion de lenguaje PHP Programacion orientada a objetos.

#### **ANALISTA CONTABLE**

ARINDEC SAS| 2020-2023

- Manejo de cuentas por cobrar y cuentas por pagar proveedores
- Contabilizacion en el sofware de Helisa
- Recibos de caja, contabilizaciones

#### **AUXILIAR CONTABLE**

DISPIELES | 2018-2020

- Contablizacion de ingresos, gastos y cuentas por pagar
- Conciliaciones bancarias
- Manejo de Sofware WordOffice

## **EDUCACION**

 REACT DE CERO A EXPERTO (HOOKS-MERN).

DEVTALLES 2023 - 2024

• DESARROLLO WEB COMPLETO CON HTML5,CSS3, JS , PHP Y MY SQL

UDEMY | 2023

 VISUAL STUDIO CODE - MEJORA VELOCIDAD PARA CODIFICAR

DEVTALLES | 2023

SOFWARE TESTING DESDE CERO

UDEMY | 2023

 TENGOLOGA EN CONTABILIDAD Y FINANZAS

SENA| 2018 - 2020